臺灣板橋地方法院刑事判決　　　　　　　 94年度訴字第276號
公　訴　人　臺灣板橋地方法院檢察署檢察官
被　　　告　甲○○
上列被告因違反毒品危害防制條例案件，經檢察官提起公訴（93
年度毒偵字第3648號），本院判決如下：
    主  文
甲○○連續施用第一級毒品，累犯，處有期徒刑拾壹月，扣案之
海洛因壹包（淨重零點貳陸公克）、附於海洛因殘渣袋內之海洛
因殘渣及附於安非他命殘渣袋內之安非他命殘渣均沒收銷燬，海
洛包裝袋、海洛因殘渣袋及安非他命殘渣袋各壹個及吸食器壹具
均沒收。
    事  實
一、甲○○前因竊盜案件，經本院90年度易字第1773號判決判處
    有期徒刑4 月確定，並於民國93年6 月5 日執行完畢（構成
    累犯）；又於90年間因施用毒品案件，經送觀察、勒戒後，
    認無繼續施用毒品傾向，經臺灣板橋地方法院檢察署檢察官
    以92年度毒偵緝字第24號為不起訴處分確定。詎仍不知悔改
    ，又另基於施用第一級毒品海洛因及第二級毒品安非他命之
    概括犯意，自93年6 月間某日起至同年8 月3 日止，在臺北
    縣板橋市○○街19號之住處內，將第一級毒品海洛因及第二
    級毒品安非他命共同置入吸食器中以燒烤玻璃球吸食煙霧之
    方式，連續施用第一級毒品海洛因及第二級毒品安非他命2
    、3 次，嗣於同年8 月5 日16時許，在上開住處為警查獲，
    並扣得第一級毒品海洛因一包（淨重0.26公克）、殘渣袋2
    個及吸食器1 具，始查悉上情。（甲○○於警詢、偵訊中冒
    名杜榮傑應訊，涉犯偽造文書罪嫌部分，另由檢察官偵辦中
    ）
二、案經臺北縣政府警察局板橋分局報請臺灣板橋地方法院檢察
    署檢察官偵查起訴，本院於準備程序進行中，被告就被訴事
    實為有罪之陳述，經告知簡式審判程序之旨，並聽取公訴人
    、被告之意見後，由本院合議庭裁定由受命法官獨任進行簡
    式審判程序。
    理  由
一、訊據被告甲○○對於前開施用毒品之犯行全部坦白承認，且
    其於93年8 月5 日經警採集尿液送驗結果，呈鴉片類嗎啡陽
    性及安非他命類甲基安他命陽性反應，有台灣檢驗科技股份
    有限公司濫用藥物尿液檢驗報告1 紙（報告編號：CH/2004/
    80307）附卷可按。此外，復有第一級毒品海洛因1包（淨重
    0.26公克）、海洛因及安非他命殘渣袋各1 個及吸食器1 具
    扣案可資佐證，至扣案上開白色粉未1 包確係第一級毒品海
    洛因一節，亦有法務部調查局鑑定通知書一紙在卷足憑，是
    核被告之自白應與事實相符，堪予採信。又被告於90年間因
    施用毒品案件，經送觀察、勒戒後，認無繼續施用毒品之傾
    向，經臺灣板橋地方法院檢察署檢察官以92年度毒偵緝字第
    24號為不起訴處分確定等情，亦有臺灣高等法院被告前案紀
    錄表及臺灣板橋地方法院檢察署92年度毒偵緝字第24號不起
    訴處分書各一份附卷可按。是被告於觀察、勒戒執行完畢釋
    放後5 年內再犯本件施用毒品之罪，事證明確，其犯行堪予
    認定。
二、查海洛因、安非他命分別為毒品危害防制條例第2 條第2 項
    第1 款、第2 款所列之第一級毒品、第二級毒品，不得非法
    施用，是核被告甲○○所為係犯同條例第10條第1 項、第2
    項之施用第一級毒品罪及施用第二級毒品罪。其先後多次施
    用第一級毒品及第二級毒品之犯行，時間緊接，犯罪構成要
    件相同，顯係基於概括之犯意反覆為之，應依連續犯之規定
    論以一罪並加重其刑；又被告以一施用行為施用第一級毒品
    海洛因及第二級毒品安非他命，為想像競合犯，應從較重之
    施用第一級毒品罪處斷。再查，被告曾因竊盜案件經本院90
    年度易字第1773號判決判處有期徒刑4 月確定，並於93年6
    月5 日執行完畢，有卷附臺灣高等法院被告前案紀錄表可按
    ，其受有期徒刑之執行完畢，5 年內再犯本件有期徒刑以上
    之罪，為累犯，應依法遞加重其刑。爰審酌被告有多次毒品
    之前科、素行不佳，不思戒除毒癮，改過自新，竟仍施用毒
    品，已非可取，且犯後猶冒其兄杜榮傑之名應訊，意圖規避
    刑責，態度非佳，暨其犯罪之動機、目的、手段、所生危害
    等一切情狀，量處如主文所示之刑，以資懲儆。扣案之海洛
    因1 包（淨重0.26公克）、附於海洛因殘渣袋內之海洛因殘
    渣及附於安非他命殘渣袋內之安非他命殘渣，均應依毒品危
    害防制條例第18條第1 項規定宣告沒收銷燬；至前開海洛因
    之包裝袋、海洛因殘渣袋及安非他命殘渣袋各1 個及吸食器
    1 具，均為被告所有供施用毒品犯罪所用之物，應依刑法第
    38 條 第1 項第2 款沒收之。
三、至公訴意旨認被告所為施用第一級毒品、第二級毒品罪犯行
    之犯意各別、罪名不同，應分論併罰；及認扣案之注射針筒
    1 支係被告所有供犯罪所用之物，請求併予沒收等情，核與
    前揭事證不符，應非可採，附此說明。
據上論斷，應依刑事訴訟法第273 條之1 第1 項、第299 條第1
項前段，毒品危害防制條例第10條第1 項、第2 項、第18條第1
項，刑法第11條前段、第56條、第55條、第47條、第38條第1 項
第2款，判決如主文。
本案經檢察官陳孟黎到庭執行職務。
中　　華　　民　　國　　94　　年　　3 　　月　　3 　　日
                  刑事第五庭法  官  許 映 鈞
以上正本證明與原本無異。
如不服本判決，應於送達後10日內向本院提出上訴狀（須附繕本
）。
                            書記官　呂 苗 澂
中　　華　　民　　國　　94　　年　　3 　　月　　3 　　日
附錄本案所犯法條全文
毒品危害防制條例第10條
施用第一級毒品者，處6月以上5年以下有期徒刑。
施用第二級毒品者，處3年以下有期徒刑。
